

PERFIL:

Ingeniero de Sistemas, con experiencia en desarrollo de aplicaciones web en PHP intermedios, y experiencia en electrónica (Reparación y mantenimiento a equipos computo, Puntos de venta y cajeros automáticos), manejo básico de NODE JS, MySQL, PostgreSQL, PHP, Framework Yii, diseño web, JavaScript y Java de forma Autodidacta actualmente.

DATOS PERSONALES:

Fecha de Nacimiento: 23/09/1990

C.I: 0962236071

Dirección: Colinas de la Alborada, Coop. Pueblo y su Reino mz. 1889, solar 13 Guayaquil.

Teléfono: 0983336974 0994086604 022185198

E-mail:

angelorojas650@gmail.com

Angelo Josue Rojas Moreira Ingeniero de Sistemas

Experiencia Laboral:

DEXCALL S.A. Guayaquil (Julio 2018 -Diciembre 2021)



Soporte técnico N1 de internet del hogar.

CANTV, Venezuela. (Febrero 2017 - Diciembre 2017)



Desarrollo de módulos con programación orientada a objeto, en PHP y con el Frame- work en su versión 1.1.x, del Sistema de In- formación Integral de Salud (SIIS).

TECNISERVICIO 3000 C.A, Venezuela. (Abril 2010 –Septiembre 2010)



Especialista técnico en programación, reparación y personalización de puntos de venta ingenicos y cajeros automáticos.

INGENICO DE VENEZUELA. (Febrero 2009 - Abril 2010)



Revisión, reparación y mantenimiento preventivo y correctivo de equipos (Puntos de ventas).

INCES ELECTRICIDAD Y ELECTRONICA, Venezuela.

(Abril 2008 – Julio 2008)



Pasantías realizando revisión y reparación de computadoras, asistiendo al curso de programación de micro controladores PIC.

Educación:

UNEFA, Universidad Experimental Politécnica De La Fuerza Armada Nacional, Venezuela.

Título: Ingeniero De Sistemas (2017).

E.T.I Leonardo Infante, Venezuela.

Título: Técnico Medio en Electrónica.

Cursos:

Curso Estudiante Productivo CANTV (Venezuela) (2017):

Linux intermedio.

Tecnología web y Node JS.